Inventaris van het archief van de NV Maatschappij tot Exploitatie der Verenigde Majanglanden (VML), (1885) 1914-1971
Nationaal Archief, Den Haag
- N.V. Cultuurmaatschappij Goenoeng Majang (In 1914 overgenomen door VML). 1893-1914, 18
  - Rapporten, maandstukken, diverse correspondentie, jaarstukken, verzekeringen, oogststaten, kasverantwoordingen, rekeningen en kwitanties., mrt. 1895 - apr. 1896; 715
  - Rapporten, maandstukken, diverse correspondentie, jaarstukken, verzekeringen, oogststaten, kasverantwoordingen, rekeningen en kwitanties., apr. 1896 - mrt. 1897; 716
  - Rapporten, maandstukken, diverse correspondentie, jaarstukken, verzekeringen, oogststaten, kasverantwoordingen, rekeningen en kwitanties., apr. 1897 - apr. 1898; 717
  - Rapporten, maandstukken, diverse correspondentie, jaarstukken, verzekeringen, oogststaten, kasverantwoordingen, rekeningen en kwitanties., apr. 1898 - apr. 1899; 718
  - Rapporten, maandstukken, diverse correspondentie, jaarstukken, verzekeringen, oogststaten, kasverantwoordingen, rekeningen en kwitanties., apr. 1899 - apr. 1900; 719
  - Rapporten, maandstukken, diverse correspondentie, jaarstukken, verzekeringen, oogststaten, kasverantwoordingen, rekeningen en kwitanties., apr. 1900 - apr. 1901; 720
  - Rapporten, maandstukken, diverse correspondentie, jaarstukken, verzekeringen, oogststaten, kasverantwoordingen, rekeningen en kwitanties., apr. 1901 - apr. 1902; 721
  - Rapporten, maandstukken, diverse correspondentie, jaarstukken, verzekeringen, oogststaten, kasverantwoordingen, rekeningen en kwitanties., apr. 1902 - apr. 1903; 722
  - Rapporten, maandstukken, diverse correspondentie, jaarstukken, verzekeringen, oogststaten, kasverantwoordingen, rekeningen en kwitanties., apr. 1903 - apr. 1904; 723
  - Rapporten, maandstukken, diverse correspondentie, jaarstukken, verzekeringen, oogststaten, kasverantwoordingen, rekeningen en kwitanties., apr. 1904 - apr. 1905; 724
  - Rapporten, maandstukken, diverse correspondentie, jaarstukken, verzekeringen, oogststaten, kasverantwoordingen, rekeningen en kwitanties., apr. 1905 - apr. 1906; 725
  - Rapporten, maandstukken, diverse correspondentie, jaarstukken, verzekeringen, oogststaten, kasverantwoordingen, rekeningen en kwitanties., apr. 1906 - apr. 1907; 726
  - Rapporten, maandstukken, diverse correspondentie, jaarstukken, verzekeringen, oogststaten, kasverantwoordingen, rekeningen en kwitanties., apr. 1907 - apr. 1908; 727
  - Rapporten, maandstukken, diverse correspondentie, jaarstukken, verzekeringen, oogststaten, kasverantwoordingen, rekeningen en kwitanties., apr. 1908 - apr. 1909; 728
  - Rapporten, maandstukken, diverse correspondentie, jaarstukken, verzekeringen, oogststaten, kasverantwoordingen, rekeningen en kwitanties., apr. 1909 - apr. 1910; 729
  - Rapporten, maandstukken, diverse correspondentie, jaarstukken, verzekeringen, oogststaten, kasverantwoordingen, rekeningen en kwitanties., apr. 1910 - apr. 1911; 730
  - Rapporten, maandstukken, diverse correspondentie, jaarstukken, verzekeringen, oogststaten, kasverantwoordingen, rekeningen en kwitanties., apr. 1911 - apr. 1912; 731
  - Rapporten, maandstukken, diverse correspondentie, jaarstukken, verzekeringen, oogststaten, kasverantwoordingen, rekeningen en kwitanties., apr. 1912 - apr. 1913; 732
  - Rapporten, maandstukken, diverse correspondentie, jaarstukken, verzekeringen, oogststaten, kasverantwoordingen, rekeningen en kwitanties., apr. 1913 - apr. 1914; 733
  - Rapporten, maandstukken, diverse correspondentie, jaarstukken, verzekeringen, oogststaten, kasverantwoordingen, rekeningen en kwitanties., apr. 1914 - apr. 1915; 734
  - Rapporten, maandstukken, diverse correspondentie, jaarstukken, verzekeringen, oogststaten, kasverantwoordingen, rekeningen en kwitanties., apr. 1915 - apr. 1916; 735
  - Rapporten, maandstukken, diverse correspondentie, jaarstukken, verzekeringen, oogststaten, kasverantwoordingen, rekeningen en kwitanties., apr. 1916 - apr. 1917; 736
  - Rapporten, maandstukken, diverse correspondentie, jaarstukken, verzekeringen, oogststaten, kasverantwoordingen, rekeningen en kwitanties., apr. 1917 - apr. 1918; 737
  - Rapporten, maandstukken, diverse correspondentie, jaarstukken, verzekeringen, oogststaten, kasverantwoordingen, rekeningen en kwitanties., apr. 1918 - apr. 1919; 738
  - Rapporten, maandstukken, diverse correspondentie, jaarstukken, verzekeringen, oogststaten, kasverantwoordingen, rekeningen en kwitanties., apr. 1919 - apr. 1920; 739
  - Rapporten, maandstukken, diverse correspondentie, jaarstukken, verzekeringen, oogststaten, kasverantwoordingen, rekeningen en kwitanties., apr. 1921 - apr. 1922; 740
  - Rapporten, maandstukken, diverse correspondentie, jaarstukken, verzekeringen, oogststaten, kasverantwoordingen, rekeningen en kwitanties., apr. 1922 - apr. 1923; 741
  - Rapporten, maandstukken, diverse correspondentie, jaarstukken, verzekeringen, oogststaten, kasverantwoordingen, rekeningen en kwitanties., apr. 1923 - apr. 1924; 742
  - Rapporten, maandstukken, diverse correspondentie, jaarstukken, verzekeringen, oogststaten, kasverantwoordingen, rekeningen en kwitanties., apr. 1924 - apr. 1925; 743
  - Rapporten, maandstukken, diverse correspondentie, jaarstukken, verzekeringen, oogststaten, kasverantwoordingen, rekeningen en kwitanties., apr. 1925 - apr. 1926; 744
  - Rapporten, maandstukken, diverse correspondentie, jaarstukken, verzekeringen, oogststaten, kasverantwoordingen, rekeningen en kwitanties., apr. 1926 - apr. 1927; 745
  - Rapporten, maandstukken, diverse correspondentie, jaarstukken, verzekeringen, oogststaten, kasverantwoordingen, rekeningen en kwitanties., apr. 1927 - apr. 1928; 746
  - Rapporten, maandstukken, diverse correspondentie, jaarstukken, verzekeringen, oogststaten, kasverantwoordingen, rekeningen en kwitanties., apr. 1928 - apr. 1929; 747
  - Rapporten, maandstukken, diverse correspondentie, jaarstukken, verzekeringen, oogststaten, kasverantwoordingen, rekeningen en kwitanties., apr. 1929 - apr. 1930; 748
  - Rapporten, maandstukken, diverse correspondentie, jaarstukken, verzekeringen, oogststaten, kasverantwoordingen, rekeningen en kwitanties., apr. 1930 - apr. 1931; 749
  - Rapporten, maandstukken, diverse correspondentie, jaarstukken, verzekeringen, oogststaten, kasverantwoordingen, rekeningen en kwitanties., apr. 1931 - apr. 1932; 750
  - Oogststukken Goenoeng Majang en van de cultuurmaatschappijen "Kali Badjing" en "Wono Djati"., 1924; 751
  - Stukken inzake de rubberoogst., 1930; 752
  - Correspondentie inkomend bij de directeur (A. Janssen). Maandstukken, jaarverslag., 1893 - 1894; 753
  - Uitgaande correspondentie., nov. 1893 - juni 1903; 754; Copieboek
- N.V. Landbouwmaatschappij "Kalassan". opg. 1900, 19
  - Oogstboek., mei 1900 - mrt. 1903; 755
  - Inkomende en uitgaande correspondentie, rekeningen en kwitanties van de directeur (A. Janssen)., apr. 1905 - mrt. 1906; 756
- N.V. Cultuurmaatschappij Kali Badjing. In 1914 overgenomen door VML. 1895-1914, 20
  - Statuten., 1898; 757
  - Notulenboek van de algemene vergaderingen van aandeelhouders., juli 1896 - juli 1914; 758
  - Aandelenregister., mrt. 1895 - juni 1896; 759
  - Aandelen 1 t/m 240 à f 1000.- en 20 blanco aandelen. Recipissen no. 1 t/m 200 dd. 2 jan. 1895., 2 jan. 1898; 760
  - Recipissen en stortingenboek., 1895-1898; 761
  - Journaal., jan. 1895 - mrt. 1905; 762
  - Journaal., apr. 1905 - sept. 1914; 763
  - Grootboek., jan. 1895 - sept. 1914; 764
  - Balansboek., 1895-1915; 765
  - Oogstboek., mrt. 1899 - apr. 1903; 766
  - Verslagboek., juli 1896 - juli 1914; 767
  - Uitgaande correspondentie van de directeur. Copieboek., jan. 1905 - juli 1912; 768
  - Uitgaande correspondentie van de directeur. Copieboek., aug. 1912 - mrt. 1915; 769
- N.V. Cultuurmaatschappij "Lidjen". opg. 1935, 21
  - Rapportage., juni 1950 - sept. 1953; 770
  - Afrekeningen., mei 1950 - jan. 1955; 771
  - Maatregelen tot betaling van schuld aan de VML; correspondentie met Moret en Starke (accountantskantoor); stukken inzake een credietovereenkomst; algemene volmacht, vertegenwoordiging; volmacht tot hypotheekvestiging., 1953-1955; 772
  - Begrotingen., 1954; 772
  - Statuten., 1935; 772
- N.V. Cultuurmaatschappij "Mangli". 1908? - 1956, 22
  - Proces-verbaal van de buitengewone vergadering van aandeelhouders van Mangli., 23 dec. 1957; 773
  - Dividendbewijzen der aandelen., 1909-1924; 774
- N.V. Onderneming en Cultuurmaatschappij "Medan"., 23
  - Begrotingsstaat., 1922; 775
  - Specificatie oogstjaar., 1921; 775
  - Specificatie begroting., 1923; 775
  - Saldorekening der Chinezen en Indiërs, inventaris, overschrijvingen begroting voor de volgende oogst, kosten van de oogst., 31 okt. 1922; 775
  - Oogstgegevens., 1923; 776
  - Reëngagement en ontslagboek., mei 1922; 777
  - Bevolkingsregister van contractanten., 1920-1922; 778
  - Kostenboek van het administrateurhuis in Medan., 1922-1923; 779
- N.V. Landbouwmaatschappij "Ngoesrie". in 1953 naar VML, 24
  - Kasstaten; inventaris; maandverslagen; diverse rekeningen en verzekeringen., jan. 1909 - mrt. 1910; 780
  - Correspondentie., okt. 1909 - mrt. 1910; 780
  - Balans en winst en verliesrekening., mrt. 1921; 781
  - Correspondentie en bescheiden inzake de verkoop van koffie., 1930-1932; 782
- N.V. Cultuurmaatschappij Penataran. in 1955 naar VML, 25
  - Statuten., 1905; 783
  - Rapportage van accountantscontrole., 1957/1958, 1967/1968 en 1968/1969; 784
  - Rapport accountantscontrole 1969/1970., 2 juli 1970; 785
  - Grootboek Penataran., apr. 1958 - mrt. 1970; 786
  - Journaal., apr. 1959 - mrt. 1970; 787
- N.V. Cultuurmaatschappij "Redjo-Agoeng"., 26
  - Verzekering van V.E. Koch., 1896-1898; 788
  - Dividendbewijzen de aandelen., 1907-1926; 789
- N.V. Senambah-Maatschappij. opg. 1889, 27
  - Diverse inkomende en uitgaande correspondentie; verslagen van besprekingen tussen de Deli My en de Senambah My., 1954-1955; 790
  - Uitgaande correspondentie met de heren Cremer, Bool, van Kempen en Hengeveld en aan de Nederlandse bank., febr. 1951 - mei 1957; 791
  - Stukken inzake pensioenen van de Ned. handel My. en het Tabaksbureau., 1957; 792
- N.V. Cultuurmaatschappij "Soekaboemi"., 28
  - Correspondentie met de Nederland-Overzee Trust Maatschappij. Balansen, jaarverslag van de algemene vergadering van aandeelhouders., mrt. 1917 - mrt. 1919; 793
  - Maandstukken, correspondentie, rekeningen, kwitanties, verslagen, verzekeringen., apr. 1898 - apr. 1899; 794
  - Maandstukken, correspondentie, rekeningen, kwitanties, verslagen, verzekeringen., apr. 1899 - apr. 1900; 795
  - Maandstukken, correspondentie, rekeningen, kwitanties, verslagen, verzekeringen., apr. 1900 - apr. 1901; 796
  - Maandstukken, correspondentie, rekeningen, kwitanties, verslagen, verzekeringen., apr. 1901 - apr. 1902; 797
  - Maandstukken, correspondentie, rekeningen, kwitanties, verslagen, verzekeringen., apr. 1902 - apr. 1903; 798
  - Maandstukken, correspondentie, rekeningen, kwitanties, verslagen, verzekeringen., apr. 1903 - apr. 1904; 799
  - Maandstukken, correspondentie, rekeningen, kwitanties, verslagen, verzekeringen., apr. 1904 - apr. 1905; 800
  - Maandstukken, correspondentie, rekeningen, kwitanties, verslagen, verzekeringen., apr. 1905 - apr. 1906; 801
  - Maandstukken, correspondentie, rekeningen, kwitanties, verslagen, verzekeringen., apr. 1906 - apr. 1907; 802
  - Maandstukken, correspondentie, rekeningen, kwitanties, verslagen, verzekeringen., apr. 1907 - apr. 1908; 803
  - Maandstukken, correspondentie, rekeningen, kwitanties, verslagen, verzekeringen., apr. 1908 - apr. 1909; 804
  - Maandstukken, correspondentie, rekeningen, kwitanties, verslagen, verzekeringen., apr. 1909 - apr. 1910; 805
  - Maandstukken, correspondentie, rekeningen, kwitanties, verslagen, verzekeringen., apr. 1910 - apr. 1911; 806
  - Maandstukken, correspondentie, rekeningen, kwitanties, verslagen, verzekeringen., apr. 1911 - apr. 1912; 807
  - Maandstukken, correspondentie, rekeningen, kwitanties, verslagen, verzekeringen., apr. 1912 - apr. 1913; 808
  - Maandstukken, correspondentie, rekeningen, kwitanties, verslagen, verzekeringen., apr. 1913 - apr. 1914; 809
  - Maandstukken, correspondentie, rekeningen, kwitanties, verslagen, verzekeringen., apr. 1914 - apr. 1915; 810
  - Maandstukken, correspondentie, rekeningen, kwitanties, verslagen, verzekeringen., apr. 1915 - apr. 1916; 811
  - Maandstukken, correspondentie, rekeningen, kwitanties, verslagen, verzekeringen., apr. 1916 - apr. 1917; 812
- N.V. Cultuurmaatschappij "Soember Bopong". 1951 naar VML, 29
  - Copieboek uitgaande correspondentie., apr. 1899 - mei 1905; 813
  - Copieboek uitgaande correspondentie., mei 1905 - nov. 1921; 814
  - Oogstboek., 1897-1902; 815
  - Oogstukken., 1923; 816
- N.V. Cultuurmaatschappij "Wono Djati" In 1914 overgenomen door VML. 1897-1914, 30
  - Statuten., 1897; 817
  - Notulenboek van de algemene vergaderingen van aandeelhouders., juli 1897 - juli 1914; 818
  - Volgestorte aandelen 1 t/m 225; 20 blanco aandelen; 15 aandelen in portefeuille nos. 226-240. Recipissen nrs. 1 t/m 138., 1897; 819
  - Aandelen register., mrt. 1897 - mrt. 1914; 820
  - Recipissen en stortingenboek., 1897-1899; 821
  - Verslagboek., febr. 1896 - juli 1914; 822
  - Journaal., febr. 1896 - mrt. 1905; 823
  - Journaal., mrt. 1905 - sept. 1912; 824
  - Journaal., okt. 1912 - sept. 1914; 825
  - Grootboek., febr. 1896 - mrt. 1913; 826
  - Grootboek., apr. 1913 - sept. 1914; 827
  - Balansboek., mrt. 1897 - mrt. 1917; 828
  - Oogstboek., aug. 1899 - apr. 1903; 829
  - Uitgaande correspondentie van de directeur., mei 1896 - nov. 1914; 830
- N.V. Maatschappij tot exploitatie der Verenigde Majanglanden., 31
  - Bestuur en jaarstukken., 31.1
    - Preferente aandelen nos. 1-100., 1914; 831
    - Preferente aandelen nos. 101-550., 1914; 832
    - Preferente aandelen nos. 551-1045., 1914; 833
    - Notulenboek van de jaarlijkse algemene vergaderingen van aandeelhouders., juli 1915 - juli 1959; 834
    - Notulen van de algemene vergadering van aandeelhouders., mrt. 1952; 835
    - Notulen van een bestuursvergadering., nov. 1950; 835
    - Oogststukken inzake de koffie- en rubberoogst., 1949 en 1950; 835
    - Jaarverslagen van de directeur uitgebracht in de jaarlijkse algemene vergadering van aandeelhouders., 1957/1958 - 1956/1966; 836
    - Accountantsrapporten inzake de controle van de administratie van het Soerabaia Kantoor., 1954-1956; 837
    - Accountantsrapport over de controle van de administratie in Amsterdam., 1958; 837
    - Jaarverslagen., 1954/1955 en 1956/1957; 837
    - Krantenknipsels., 1957; 837
    - Jaarstukken., 1957/1958; 838
    - Jaarlijkse algemene vergadering van aandeelhouders., vrijdag 5 sept. 1958; 838
    - Jaarstukken., 1958/1959; 839
    - Jaarlijkse algemene vergadering van aandeelhouders., dinsdag 14 juli 1959; 839
    - Jaarstukken., 1959/1960; 840
    - Jaarlijkse algemene vergadering van aandeelhouders., maandag 4 juli 1960; 840
    - Jaarstukken., 1960/1961; 841
    - Jaarlijkse algemene vergadering van aandeelhouders., dinsdag 6 juni 1961; 841
    - Jaarstukken., 1961/1962; 842
    - Jaarlijkse algemene vergadering van aandeelhouders., donderdag 21 juni 1962; 842
    - Jaarstukken., 1962/1963; 843
    - Jaarlijkse algemene vergadering van aandeelhouders., vrijdag 19 juni 1963; 843
    - Jaarstukken., 1963/1964; 844
    - Jaarlijkse algemene vergadering van aandeelhouders., donderdag 4 juni 1964; 844
    - Jaarstukken., 1964/1965; 845
    - Jaarlijkse algemene vergadering van aandeelhouders., vrijdag 16 juli 1965; 845
    - Jaarstukken., 1965/1966; 846
    - Vergaderingstukken van de algemene vergadering van aandeelhouders., woensdag 6 juli 1966; 847
    - Jaarverslag van de directeur., 1965/1966; 848
    - Accountantscontrole jaarrekening., 1969/1970; 848
    - Jaarstukken., 1966/67; 849
    - Jaarlijkse algemene vergadering van aandeelhouders., 26 juni 1967; 849
    - Vergaderingstukken van de algemene vergadering van aandeelhouders., woensdag 24 juli 1968; 850
    - Balans en winst- en verliesrekening., 1915 en 1916; 851
    - Balans en winst- en verliesrekening., 1916-1928; 852
    - Balans en winst- en verliesrekening (met toelichting)., 1929; 853
    - Deviezenpakket en delegatierekening. Algemene vergunning van de Nederlandse Bank. Debitering IND 5925367 en Creditering IND 5925715., 1953-1955; 854
  - Boekhouding en administratie., 31.2
    - Kasstaten der ondernemingen., apr. 1957 - nov. 1957; 855
    - Recapitulatie van de kasstaten der ondernemingen., apr. 1957 - nov. 1957; 856
    - Kasboek van rekening bij de kasvereniging., febr. 1926 - dec. 1928; 857
    - Kasboek., febr. 1941 - juni 1951; 858
    - Kasboek., juni 1951 - mrt. 1956; 859
    - Kas-Bank-boek., apr. 1958 - mrt. 1961; 860
    - Kas-Bank-boek., apr. 1961 - okt. 1964; 861
    - Kas-Bank-boek., nov. 1964 - nov. 1968; 862
    - Onkostenboek., dec. 1954 - mrt. 1956; 863
    - Journaal., apr. 1946 - mrt. 1956; 864
    - Journaal Nederland., apr. 1952 - mrt. 1956; 865
    - Grootboek., 1949-1951; 866
    - Grootboek., 1951-1957; 867
    - Grootboek Nederland., 1950-1953; 868
    - Grootboek Nederland., 1953-1956; 869
    - Subgrootboek., 1959/1960-1965/1966; 870
    - Balansboek., mrt. 1932 - mrt. 1953; 871
    - Copieboek incasso's., nov. 1920 - mrt. 1923; 872
    - Copieboek incasso's., mrt. 1923 - juni 1925; 873
    - Rekening courantboekje met de Kasvereniging., mei 1927 - juli 1928; 874
    - Rekening courantboekje met de Kasvereniging., juli 1928 - sept. 1929; 875
    - Rekening courantboekje met de Kasvereniging., sept. 1929 - aug. 1930; 876
    - Rekening courantboekje met de Kasvereniging., aug. 1930 - dec. 1932; 877
    - Rekening courantboekje met de Kasvereniging., jan. 1933 - sept. 1935; 878
    - Rekening courantboekje met de Kasvereniging., sept. 1935 - juli 1937; 879
    - Rekening-courant boekje bij de postgiro., apr. 1950 - jan. 1955; 880
    - Rekening-courant boek bij de Nederlandse Bank en de Escomptobank., apr. 1950 - mrt. 1956; 881
    - Rekening-courantboekje met de Escomptobank inzake "Pensioenfonds Majanglanden"., okt. 1951 - jan. 1958; 882
    - Expeditienota's tussen de verschillende cultuurmaatschappijen op rekening van VML., 1953-1954; 883
    - Afrekening van de postgiro., jan. 1960 - mrt. 1961; 884
    - Mutaties in rekening-courant met de Fa. A. Karseboom & Co., apr. 1960 - mrt. 1961; 885
    - Kas- en bankstukken nos.1 t/m 224., apr. 1962 - okt. 1962; 886
    - Kas- en bankstukken nos. 245 t/m 490., okt. 1962 - mrt. 1963; 887
    - Kas- en bankstukken nos. 1 t/m 242., apr. 1963 - sept. 1963; 888
    - Kas- en bankstukken nos. 243 t/m 508., okt. 1963 - mrt. 1964; 889
    - Kas- en bankstukken nos. 1 t/m 299., apr. 1964 - sept. 1964; 890
    - Kas- en bankstukken nos. 300 t/m 577., okt. 1964 - mrt. 1965; 891
    - Kas- en bankstukken nos. 1 t/m 267., apr. 1965 - sept. 1965; 892
    - Kas- en bankstukken nos. 268 t/m 483., okt. 1965 - mrt. 1966; 893
    - Kas- en bankstukken nos. 1 t/m 287., apr. 1966 - nov. 1966; 894
    - Kas- en bankstukken nos. 288 t/m 446., dec. 1966 - mrt. 1967; 895
    - Kas- en bankstukken nos. 1 t/m 409., apr. 1967 - mrt. 1968; 896
    - Kas- en bankstukken nos. 1 t/m 376., apr. 1968 - dec. 1968; 897
    - Kas- en bankstukken nos. 377 t/m 485., jan. 1969 - mrt. 1969; 898
    - Kas- en bankstukken nos. 1 t/m 313., apr. 1969 - nov. 1969; 899
    - Kas- en bankstukken nos. 314 t/m 470., dec. 1969 - mrt. 1970; 900
    - Afrekeningen van de postcheque en girodienst., sept. 1965 - mrt. 1969; 901
    - Afschriften van mutaties in rekening-courant met W. Willems en Cie., mrt. 1966 - mrt. 1969; 902
  - Rapporten, contracten, pensioenen, verzekeringen, belastingen, ed., 31.3
    - Publicaties, circulaires en correspondentie over koffie., 1938-1948; 903
    - Rapporten, correspondentie en kranten inzake koffie., 1935; 904
    - Contracten koffie, rubber en coca., sept. 1956 - febr. 1959; 905
    - Taxaties door het kantoor Soerabaya., 1956-1957; 906
    - Specificaties inzake de oogsten; mutatieopgaven aan de NILLMy.; diverse staten inzake het personeel in Indonesië., 1956/1957 en 1957/1958; 907
    - Collectieve loonstaten; werknemersverklaringen inzake de loonbelasting; Loonbelastingtabellen; correspondentieformulieren ZFB, WW, ZW, loonbelasting. Tabellen AOW en AWW., 1956-1966; 908
    - Dossier inzake pensioenfonds NILLMy. met premieopgaven van andere verzekeringen., 1949-1952; 909
    - Pensioenfonds VML. Statuten en reglementen., 1950-1958; 910
    - Pensioenregeling van de Senambah My., 1956-1957; 910
    - Correspondentie met Hollandse Sociëteit van Levensverzekeringen N.V. over pensioenen voor het personeel in Amsterdam. Polissen en offertes., 1951-1956; 911
    - Jaarverslag van deze verzekering My., 1950; 911
    - Concepten arbeidsovereenkomsten van het personeel in Soerabaia., 1954-1955; 912
    - Pensioensregeling werknemers in Indonesisch courant., mrt. 1955; 913
    - Reglement Pensioenfonds; akte over wijziging pensioenreglement. Correspondentie met het Nederlands Instituut voor Pensioenenverzekeringen., 1956-1958; 914
  - Correspondentie., 31.4
    - Agenda in-en uitgaande brieven., jan. 1946 - okt. 1946; 915
    - Agenda in-en uitgaande brieven., okt. 1946 - mrt. 1948; 916
    - Agenda uitgaande brieven., okt. 1947 - febr. 1948; 917
    - Agenda uitgaande brieven., mrt. 1948 - sept. 1950; 918
    - Uitgaande correspondentie aan Soerabaia. Copieën., apr. 1948 - mrt. 1950; 919
    - Uitgaande correspondentie aan Soerabaia. Copieën., apr. 1950 - mrt. 1951; 920
    - Uitgaande correspondentie aan Soerabaia. Copieën., apr. 1951 - nov. 1951; 921
    - Uitgaande correspondentie aan Soerabaia. Copieën., nov. 1951 - mrt. 1952; 922
    - Uitgaande correspondentie. Groene copieën. Index., jan. 1951 - apr. 1951; 923
    - Uitgaande correspondentie. Groene copieën. Index., apr. 1951 - juli 1951; 924
    - Uitgaande correspondentie. Groene copieën. Index., aug. 1951 - dec. 1951; 925
    - Uitgaande correspondentie. Groene copieën. Index., jan. 1952 - mrt. 1952; 926
    - Uitgaande correspondentie. Groene copieën. Index., apr. 1952 - juni 1952; 927
    - Uitgaande correspondentie. Groene copieën. Index., juni 1952 - okt. 1952; 928
    - Uitgaande correspondentie. Groene copieën. Index., okt. 1952 - jan. 1953; 929
    - Uitgaande correspondentie. Groene copieën. Index., jan. 1953 - mei 1953; 930
    - Uitgaande correspondentie. Groene copieën. Index., mei 1953 - juli 1953; 931
    - Uitgaande correspondentie. Groene copieën. Index., jan. 1954 - mrt. 1954; 932
    - Uitgaande correspondentie. Groene copieën. Index., juni 1954 - aug. 1954; 933
    - Uitgaande correspondentie met index. Gele copieën., apr. 1964 - mrt. 1965; 934
    - Uitgaande correspondentie met index. Gele copieën., apr. 1965 - mrt. 1966; 935
    - Uitgaande correspondentie met index. Gele copieën., apr. 1966 - mrt. 1967; 936
    - Uitgaande correspondentie met index. Gele copieën., apr. 1967 - mrt. 1968; 937
    - Uitgaande correspondentie met index. Gele copieën., apr. 1968 - mrt. 1970; 938
    - Uitgaande correspondentie met index. Gele copieën., apr. 1970 - jan. 1971; 939
    - Inkomende en uigaande correspondentie met derden., aug. 1950 - febr. 1951; 940
    - Inkomende en uigaande correspondentie met derden., mrt. 1951 - juli 1951; 941
    - Inkomende en uigaande correspondentie met derden., dec. 1951 - mrt. 1952; 942
    - Inkomende en uigaande correspondentie met derden., mei 1952 - okt. 1952; 943
    - Inkomende en uigaande correspondentie met derden., okt. 1952 - jan. 1953; 944
    - Inkomende en uigaande correspondentie met derden., jan. 1953 - mei 1953; 945
    - Inkomende en uigaande correspondentie met derden., apr. 1954 - juli 1954; 946
    - Inkomende en uigaande correspondentie met derden., okt. 1954 - jan. 1955; 947
    - Inkomende en uigaande correspondentie met derden., jan. 1955 - nov. 1955; 948
    - Inkomende en uigaande correspondentie met derden., nov. 1955 - mrt. 1956; 949